【裁判字號】    92,簡上,192
【裁判日期】    920815
【裁判案由】    竊盜
【裁判全文】
臺灣高雄地方法院刑事判決                        九十二年度簡上字第一九二號
    上  訴  人  臺灣高雄地方法院檢察署檢察官
    被      告  乙○○
右上訴人因被告竊盜案件，不服本院簡易庭九十二年度簡字第六八四號中華民國九十
二年三月十七日第一審判決（聲請簡易判決處刑案號：臺灣高雄地方法院檢察署九十
二年度偵字第三一五二號），提起上訴並移請併案審理（臺灣高雄地方法院檢察署九
十二年度偵字第七一六八號），本院管轄第二審之合議庭判決如左︰
    主  文
原判決撤銷。
乙○○共同連續攜帶兇器竊盜，處有期徒刑拾月。扣案之Ｔ型扳手貳把及一字螺絲起
子壹把均沒收。
    事  實
一、乙○○前於民國九十一年間因竊盜案件，經本院於九十一年六月十日以九十一年
    度雄簡字第六六八號判處有期徒刑六月，緩刑三年，現仍在緩刑期間。
二、詎乙○○仍不知悔改，基於攜帶兇器竊盜之概括犯意，連續先於附表編號一所示
    時地，見甲○○所有之車牌號碼ＮＤ２－３６６號重型機車停放該處，即意圖為
    自己不法之所有，持其所有客觀上足以威脅人之生命、身體安全，性質上屬兇器
    之Ｔ型扳手一把，著手破壞該機車鑰匙孔，而著手竊取該機車時，為在場值班之
    保全人員余宗欣發現制止而未遂，待警方據報趕抵現場時並扣得乙○○所有之Ｔ
    型扳手一支；嗣於附表編號二所示時地，與佘啟俊（另由檢察官聲請簡易判決處
    刑）共同基於攜帶兇器竊盜之犯意，見陳嫦娟所有車牌號碼ＬＳ７－６０２號重
    型機車停放該處，即由佘啟俊持其所有客觀上足以威脅人之生命、身體安全，性
    質上屬兇器之一字螺絲起子一把，破壞上開機車鎖頭，竊得陳嫦娟所有之前開機
    車；復於附表編號三所示時間，由佘啟俊駕駛前開竊得之車牌號碼ＬＳ７－６０
    ２號重型機車，搭載乙○○，在附表編號三所示地點，見王劉仁妹所有停放於該
    處之車牌號碼ＰＲ５－０８５號重型機車，即由乙○○持其所有、客觀上足以威
    脅人之生命、身體安全，性質上屬兇器之Ｔ型扳手一把，破壞上開機車鎖頭，竊
    得王劉仁妹所有之前開機車，得手後由佘啟俊騎乘車牌號碼ＬＳ７－６０２號重
    型機車，乙○○騎乘車牌號碼ＰＲ５－０８５號重型機車離去。嗣乙○○騎乘前
    開機車於九十二年三月八日下午三時三十分許，在高雄縣旗山鎮○○○路與大理
    街口為警查獲。
三、案經高雄縣政府警察局旗山分局報告臺灣高雄地方法院檢察署檢察官聲請簡易判
    決處刑及移請併案審理。
    理  由
一、訊據被告乙○○對於右揭事實自白不諱，且有左列證據為證：
  (一)於附表編號一所示時地所為之竊盜犯行，有證人余宗欣及甲○○於警詢中之陳述
    、現場查獲照片四幀及被告所有供犯罪所用之Ｔ型扳手一把扣案可證。
  (二)於附表編號二所示時地所為之竊盜犯行，有證人佘啟俊及陳嫦娟於警詢中之陳述
    、車牌號碼ＬＳ７－６０２號重型機車照片二幀及佘啟俊所有供犯罪所用之一字
    螺絲起子一把扣案可證。
  (三)於附表編號三所示時地所為之竊盜犯行，有證人佘啟俊及王劉仁妹於警詢中之陳
    述、車牌號碼ＰＲ５－０８５號重型機車照片二幀及被告所有供犯罪所用之Ｔ型
    扳手一把扣案可證。
  (四)綜上所述，被告自白顯與前揭證據顯示之事實相符，自得做為證據。本件事證明
    確，被告犯行已堪認定，應依法論科。
二、核被告所為，係犯刑法第三百二十一條第一項第三款之攜帶兇器竊盜罪。被告與
    佘啟俊就於附表編號二、三所示時地所為犯行，有犯意之聯絡與行為之分擔，皆
    為共同正犯。被告三次為前開竊盜犯行，時間緊接，方法相同，觸犯構成要件相
    同之罪名，顯係基於概括犯意為之，依連續犯規定論以一罪，並依法加重其刑。
    上訴人即原審簡易判決處刑聲請人雖僅就被告於附表編號一所示時地所為之竊盜
    犯行聲請簡易判決處刑，然其聲請與起訴有同一效力，而檢察官就犯罪事實一部
    起訴者，其效力及於全部，本件被告於附表編號二、三時地所為之竊盜犯行，與
    前揭論罪科刑部分有連續犯之關係，已如前述，本院自應就屬於裁判上一罪之其
    餘部分一併加以裁判，附此敘明。原判決未及就被告於附表編號二、三所示時地
    所為竊盜犯行一併審理，尚有未洽，故檢察官上訴意旨指摘原判決不當，為有理
    由，自應由本院將原判決撤銷改判。爰審酌被告前於九十一年間因竊盜案件，經
    本院於九十一年六月十日以九十一年度雄簡字第六六八號判處有期徒刑六月，緩
    刑三年，現仍在緩刑期間，詎仍不知悔改，一再竊取機車，且於為警查獲後，不
    久即故態復萌，對於國家頒行之法律毫無遵守之意，對財產秩序有嚴重威脅，顯
    見其法治意識低落，具有相當之反社會性，及犯罪後坦承犯行，態度尚稱良好等
    一切情狀，量處如主文所示之刑，以示儆懲。扣案之Ｔ型扳手二把為被告所有，
    一字螺絲起子一把為共犯佘啟俊所有，且為被告等供犯罪所用之物，業據被告供
    承在卷，爰依刑法第三十八條第一項第二款規定，均宣告沒收。另扣案之十字螺
    絲起子、萬能鑰匙各一支雖屬共犯佘啟俊所有，但無證據證明為被告等供犯罪所
    用或預備供犯罪所用之物，性質上亦非義務應予沒收之物，爰不另宣告沒收，附
    此敘明。
三、又按檢察官聲請以簡易判決處刑之案件，經法院認為有第四百五十一條之一第四
    項但書之情形者，應適用通常訴訟程序審判之。刑事訴訟法第四百五十二條定有
    明文。另按對於簡易判決之上訴，準用刑訴法第三編第一章及第二章之規定，管
    轄第二審之地方法院合議庭受理簡易判決上訴案件，應依通常程序審理。其認案
    件有刑訴法第四百五十二條之情形者，應撤銷原判決，逕依通常程序為第一審判
    決。法院辦理刑事訴訟簡易程序案件應行注意事項第十四項亦定有明文。本件原
    承辦檢察官聲請簡易判決處刑意旨既未就被告於附表編號二、三所示時地所犯竊
    盜犯行一併聲請本院以簡易判決處刑，已詳如前述，足認承辦檢察官據以聲請簡
    易判決處刑之犯罪事實顯然與本院認定之犯罪事實不符，而本院復就被告所為量
    處有期徒刑十月，亦逾越刑事訴訟法第四百四十九條第三項簡易判決所科之刑以
    宣告緩刑、得易科罰金之有期徒刑及拘役或罰金為限之規定，足認檢察官聲請簡
    易判決處刑為不適當，而有刑事訴訟法第四百五十一條之一第四項但書第二款之
    情形，故依前揭規定，應由本院合議庭逕依通常程序審理後，自為第一審判決，
    檢察官或被告如不服本判決，仍得於法定上訴期間內，向管轄之第二審法院提起
    上訴，附此敘明。
據上論斷，應依刑事訴訟法第四百五十五條之一第一項、第三項、第四百五十二條、
第四百五十一條之一第四項第二款、第三百六十九條第一項前段、第三百六十四條、
第二百九十九條第一項前段，刑法第三百二十一條第一項第三款、第二十八條、第五
十六條、第三十八條第一項第二款，判決如主文。
本案經檢察官林敏惠到庭執行職務。
中      華      民      國    九十二    年      八      月     十五     日
                               臺灣高雄地方法院刑事第四庭
                                   審判長  法  官  陳明富
                                           法  官  卓立婷
                                           法  官  陳業鑫
右正本證明與原本無異。
如不服本判決，應於判決送達後十日內，向本院提出上訴狀。
                                           書記官  陳素徵
中      華      民      國    九十二    年      八      月     二十     日
附錄本判決論罪之法條：
中華民國刑法第三百二十一條
犯竊盜罪而有左列情形之一者，處六月以上、五年以下有期徒刑：
一  於夜間侵入住宅或有人居住之建築物、船艦或隱匿其內而犯之者。
二  毀越門扇、牆垣或其他安全設備而犯之者。
三  攜帶兇器而犯之者。
四  結夥三人以上而犯之者。
五  乘火災、水災或其他災害之際而犯之者。
六  在車站或埠頭而犯之者。
前項之未遂犯罰之。


司法院資訊處製作；財團法人民間司法改革基金會備份。
